臺灣板橋地方法院刑事判決　　　　　　　　　　　　九十三年度易字第一二０四號
　　公　訴　人　臺灣板橋地方法院檢察署檢察官
　　被　　　告　甲○○
右列被告因違反毒品危害防制條例案件，經檢察官提起公訴（九十三年度核退毒偵字
第一二五五號），本院改依簡式審判程序，判決如左：
    主  文
甲○○施用第二級毒品，累犯，處有期徒刑伍月，如易科罰金，以參佰元折算壹日。
    事  實
一、甲○○曾於民國八十三年間因違反麻醉藥品管理條例案件，經臺灣臺北地方法院
    判處有期徒刑六月，嗣經臺灣高等法院駁回其上訴確定。八十四年間，又因違反
    麻醉藥品管理條例案件、違反藥事法案件、違反槍砲彈藥刀械管制條例案件、犯
    變造特種文書罪，經臺灣臺北地方法院及本院分別判處有期徒刑八月、五月、四
    月、三月確定。八十六年間，因犯偽造文書罪，再經臺灣臺北地方法院判處有期
    徒刑三月確定。其上開有期徒刑嗣經定應執行刑有期徒刑一年九月確定。八十六
    年間，甲○○又因違反槍砲彈藥刀械管制條例案件、違反麻醉藥品管理條例案件
    ，經臺灣臺北地方法院判處有期徒刑八月、七月，定應執行刑有期徒刑一年二月
    確定。其上揭二應執行刑經付執行及接續執行，並合併計算刑期，於八十八年一
    月十一日縮刑假釋出監，八十九年一月十八日假釋期間屆滿執行完畢。又曾因施
    用毒品案件，經觀察、勒戒後，認有繼續施用毒品之傾向，經送強制戒治，於執
    行強制戒治期滿，由臺灣台北地方法院檢察署檢察官於同年五月十五日以九十二
    年度戒毒偵字第六九號為不起訴處分確定。嗣猶不思戒絕毒癮，於上開不起訴處
    分確定後五年內，復另行基於施用第二級毒品之犯意，於九十三年七月十七、十
    八日間之某日，在其位於臺北縣中和市○○路一八Ｏ號之三、十樓居所，以將安
    非他命置於錫箔紙上以火燒烤成煙之方式施用第二級毒品安非他命一次，嗣於九
    十三年七月二十日凌晨四時三十分許，在臺北縣鶯歌鎮○○路一四Ｏ巷八號七樓
    為警查獲。
二、案經臺北縣政府警察局三峽分局報告臺灣板橋地方法院檢察署檢察官偵查起訴，
    本院於準備程序進行中，被告就被訴事實為有罪之陳述，經告知被告簡式審判程
    序之旨，並聽取當事人之意見後，裁定進行簡式審判程序。
    理  由
一、認定被告犯罪所憑之證據
（一）被告甲○○於警詢、偵查及本院準備程序、審理中之自白。
（二）臺北縣政府警察局三峽分局查獲違反毒品危害防制條例採集尿液檢體送驗清單
      、姓名對照表及臺灣檢驗科技股份有限公司濫用藥物尿液檢驗報告一紙。
（三）臺灣板橋地方法院檢察署九十二年度戒毒偵字第六九號不起訴處分書及刑案資
      料查註紀錄表各一件。
二、查毒品危害防制條例業於九十二年七月九日修正公布部分條文，並於公布後六個
    月即九十三年一月九日施行，對於施用毒品即違反毒品危害防制條例第十條之犯
    罪，修正前區分為初犯、五年後再犯、五年內再犯及三犯以上而異其刑事處遇程
    序，修正後則簡化區分為初犯、五年內再犯及五年後再犯三種，亦即就追訴處罰
    條件有所更異，至於論罪罰科刑之法條本身（即毒品危害防制條例第十條第一項
    及第二項）並無變更。又就修正前已繫屬檢察署、法院之施用毒品案件，該條例
    第三十五條第一項第三款規定審判中之案件應由檢察官、法院依修正後之規定之
    處理，另同條第二項則規定如依修正前之規定有利於行為人者，適用最有利於行
    為人之法律。本件被告係於毒品危害防制條例修正實施前，因強制戒治期滿經檢
    察官為不起訴處分後，五年內再犯毒品危害防制條例第十條之罪，並繫屬臺灣板
    橋地方法院檢察署偵查，依修正前毒品危害防制條例第二十條第三項、第二十三
    條第二項之規定固應追訴處罰。依修正後毒品危害防制條例第二十條三條第二項
    之規定，亦合於五年內再犯施用毒品罪者，應予追訴處罰之規定。是無論依修正
    前後之規定，其行為均屬應予追訴處罰之犯罪，修正前之條文並無較有利於被告
    之情形，而處罰所應適用之法條本身亦無變更，依刑法第二條第一項前段之規定
    ，應適用修正後關於追訴處罰條件之規定。
三、核被告甲○○所為，係犯毒品危害防制條例第十條第二項之施用第二級毒品安非
    他命罪，其施用毒品之持有毒品行為，應為施用之高度行為所吸收，不另論罪。
    查，被告有如事實欄所示之前科犯行，有臺灣高等法院被告全國前案紀錄表一件
    在卷可按，被告前受有期徒刑執行完畢後，五年內再犯本件有期徒刑以上之罪，
    為累犯，應依刑法第四十七條規定分別加重其刑。爰審酌被告之素行、犯罪之動
    機、目的、手段、所生戕害其身心情形及犯罪後坦承犯行、態度尚稱良好等一切
    情狀，量處如主文所示之刑。至警方於前揭地點查獲被告甲○○及同案被告林清
    華後，又在車牌號碼８Ｋ─八九三八號自用小客車內右前車門門側查獲安非他命
    二小包（各毛重零點二二公克、零點二一公克），惟被告甲○○堅決否認該二包
    毒品為其所有或與其施用毒品犯行有關，而同案被告林清華於偵查中亦坦承前開
    車輛及查獲毒品安非他命均為其所有（見臺灣板橋地方法院檢察署九十三年度毒
    偵字第三三三二號案卷第四頁），是該安非他命二小包尚難認與被告甲○○前開
    施用毒品犯行有何關聯，本院尚無從宣告沒收銷燬，附此敘明。
四、公訴人雖認被告甲○○除前開施用毒品安非他命之犯行外，尚有自其前案戒治完
    畢出所後起至九十三年七月十五日下午三時許止，連續多次施用毒品安非他命之
    犯行。惟訊據被告甲○○堅決否認有此部分被訴施用毒品犯行，辯稱：伊自前案
    戒治完畢出所後即未曾施用安非他命，直到本次查獲前二、三天才又施用一次等
    語，而被告於警詢時經警方詢問其第一次、最後一次施用安非他命之時間、地點
    時，其答稱：「大概是在八十二年六月在我新店市○○街一樓房間內。於九十三
    年七月十五日十五時許在臺北縣圓通路一八Ｏ號之三　十樓房間內」等語（見臺
    灣板橋地方法院檢察署九十三年核退毒偵字第一二五五號案卷七頁背面），其僅
    空泛答稱第一次及最後一次施用時間，並未自白其自戒治完畢出所後迄本次查獲
    止之間，有連續多次之施用安非他命犯行。其次，其於偵查中供稱：「我有施用
    安非他命，大概是在四、五天前施用的」等語（見前開偵查卷第四頁），亦未自
    白有連續多次施用安非他命犯行。是被告於偵查及本院審理中均堅稱僅有在查獲
    前四、五天或二、三天之某時施用一次安非他命，並查無其他積極證據足以佐證
    被告除其自白之該次施用安非他命犯行外，尚有其他次施用毒品犯行，此部分公
    訴意旨尚不能證明被告犯罪，惟公訴人認被告此部分如成立犯罪，與前該業經判
    決部分有連續犯之裁判上一罪關係，本院爰不另為無罪之諭知，併此敘明。
五、如不服本件判決，得自收受送達之日起十日內，向本院提出上訴狀。
據上論斷，應依刑事訴訟法第二百七十三條之一第一項、第二百九十九條第一項前段
，毒品危害防制條例第十條第二項、第十八條第一項前段，刑法第二條第一項前段、
第十一條前段、第四十七條、第四十一條第一項前段，罰金罰鍰提高標準條例第二條
，判決如主文。
本案經檢察官侯靜雯提起公訴、檢察官張云綺到庭執行職務。
中　　　華　　　民　　　國　　九十三　　年　　 十二 　　月　　 二十 　　日
                              臺灣板橋地方法院刑事第十八庭
                                  法  官  連 育 群
右正本證明與原本無異。
如不服本判決應於送達後十日內向本院提出上訴狀。
                                  書記官  蘇 宥 維
中　　　華　　　民　　　國　　九十三　　年　　 十二 　　月　　 二十 　　日
附錄本案論罪科刑法條全文：
毒品危害防制條例第十條
施用第一級毒品者，處六月以上五年以下有期徒刑。
施用第二級毒品者，處三年以下有期徒刑。
